Guide to the Masaki Motoi Collection of Japanese Student Movement Materials, 1959-2003, bulk 1960-1979
David M. Rubenstein Rare Book & Manuscript Library
- Serials, 1959-2003, bulk 1960-1979, (24 boxes)
  - 現代の眼: 特集戦後思想への挑戦. Gendai no me: tokushū sengo shisō eno chōsen. 現代評論社. 1969 (Box 22)
    2月号 通巻110号
  - 現代の眼: 全特集東京大学-炎と血の岐路. Gendai no me: zen tokushū zen Tokyo daigaku- honoo to chi no kiro. 現代評論社. 1969 (Box 22)
    3月号 通巻111号
  - 現代の眼: 特集現代革命の主体と戦闘理論. Gendai no me: tokushū gendai kakumei no shutai to sentō riron. 現代評論社. 1969 (Box 22)
    4月号 通巻112号
  - 現代の眼: 特集反安保の焦点- 沖縄. Gendai no me: tokushū han anpo no shōten- Okinawa. 現代評論社. 1969 (Box 23)
    5月号 通巻113号
  - 現代の眼: 特集70年を闘うラディカリズム. Gendai no me: tokushū 70-nen o tatakau radikarizumu. 現代評論社. 1969 (Box 23)
    7月号 通巻115号
  - 現代の眼: 特集現代の戦争. Gendai no me: tokushū gendai no sensō. 現代評論社. 1969 (Box 23)
    9月号 通巻117号
  - 現代の眼: 特集現代の危険思想とは何か. Gendai no me: tokushū gendai no kiken shisō to wa na-nika. 現代評論社. 1971 (Box 23)
    1月号 通巻133号
  - 現代の眼: 特集71-模索からの出発. Gendai no me: tokushū mosaku kara no shuppatsu. 現代評論社. 1971 (Box 23)
    2月号 通巻134号
  - 現代の眼: 特集国家への逆照射. Gendai no me: tokushū kokka eno gyaku shōsha. 現代評論社. 1972 (Box 24)
    7月号 通巻151号
  - 現代の眼:特集時間論-意識の軸を求めて. Gendai no me: tokushū jikanron- ishiki no jiku o motomete. 現代評論社. 1972 (Box 24)
    10月号 通巻154号
  - 現代の眼:特集日本的抵抗の原基. Gendai no me: tokushū Nihonteki teikō no genki. 現代評論社. 1973 (Box 24)
    2月号 通巻158号
  - 現代の眼:特集差別告発運動の論理と陥穽. Gendai no me: :tokushū sabetsu kokuhatsu undō no ronri to kansei. 現代評論社. 1973 (Box 24)
    9月号 通巻165号
- Printed Materials, 1961-1978, (4 boxes)
  Chiefly mimeograph newsletters, serials, memoranda, large flyers, protest movement ephemera, printed essays, and other materials from grassroots organizations and various individuals. There are also a few handwritten items.
  - 最前線 (Sai zensen) 6月号. 1963 June 15. (Box 25)
    マルクス主義青年労働者同盟.
  - 学生運動の当面の問題点. 広谷俊二. 非売品. 1961 Dec. 23. (Box 25)
  - 第2部 - 情勢分析. (Box 25)
    早稲田大学教育学部.
  - コムニスモ(Komunisumo) - 召撰主義 政治扶術主義 月刊 No.4. 1963 Aug. 10. (Box 25)
    マルクス主義学生同盟.
  - 全学連弟31回中央委員会議案. 1962 ・6・9-10. 1962 June 09. (Box 25)
  - 全学連再建大会議案書. 1965 ・12・17-19. 全学連再建準備会. 1962 Dec. 17. (Box 25)
  - 全学連再建大会議案書 1966 Dec. 17. (Box 25)
    全学連再建 準備会.
  - 全学連討議資料: 怒りのゼネストで. 創造社. 1973 May 11. (Box 25)
  - 高校生同盟員総会. 討論要項 (レジュメ) 1963. (Box 25)
    日本共産主義青年同盟(準).
  - 政治過程論・文献資料 反帝戦線. 1970. (Box 25)
  - 70年代の展望と当面の任務.共産主義者同盟三多摩地区委員会. 1970. (Box 25)
  - 中大闘争総括の視点. 冬野春雨. 社会主義学生同盟. 1969. (Box 25)
    70年保安・情勢の特徴と我々の任務.
  - カマラード特集: 前衛党の形成と反帝統一戦線. 社会主義学生同盟. 1969. (Box 25)
    青山学院大学支部.
  - 指針 (Shishin) No.3. 社会主義学生同盟. 1969 Oct. 10. (Box 25)
    三多摩地区委員会.
  - 指針 (Shishin) No.4. 社会主義学生同盟. 1969 Oct. 17. (Box 25)
  - 指針 (Shishin) No.5. 社会主義学生同盟. 1969 Nov. 01. (Box 25)
  - 指針 (Shishin) No.2. (再建準). 社会主義学生同盟. 1970 Oct. 01. (Box 25)
  - 世界を獲得するために鉄鎖を砕け. LEFT 編集委員会. (Box 25)
  - 討論資料・沖縄闘争論. 明治大学全学議会. (Box 25)
  - コミュニズム No. 7. 社会主義学生同盟. 1970 Nov. 13. (Box 26)
    明大生田.
  - コミューン No. 1. 大阪府委員会. (Box 26)
    共産主義者同盟再建準備委員会.
  - コミューン No. 2. 大阪府委員会. (Box 26)
  - コミューン No. 3. 大阪府委員会. (Box 26)
  - コミューン No. 5. アジア革命と沖縄斗争. 大阪府委員会. (Box 26)
  - 組織的総括. (Box 26)
    Annotated.
  - プロレタリヤ通信 Vol. 9 No. 2. 共産主義者同政治局. (Box 26)
  - プロレタリヤ通信 Vol. 9 No. 4. " 1969 Nov. 06. (Box 26)
  - プロレタリヤ通信. (Box 26)
  - 反帝戦線. 号外. 社会主義学生同盟. 1967. (Box 26)
  - 共産主義者同盟九回統括と 10,11月方針の補足. (Box 26)
    訓案・憲見書
  - 四中委決定と九回大会への我々の態度. 1968 Aug. 18. (Box 26)
  - レジュメ - 地区代 首都圏委員会の提案. 1972 Aug. 27. (Box 26)
  - 第三回中央委員会議案. (Box 26)
  - 第六回拡大中央委員会議案. 1970. (Box 26)
    同盟政治局.
  - 共産主義者同盟第9回大会への意見書. 杉田・重水・羽山 1969 Aug. 22. (Box 26)
    中央委員.
  - 60年代へ階級闘争/位相と限界. 社学同中大支部資料. 作 姫村. (Box 26)
  - 共同体記の新たな構築に向けて. (1) 責作 姫村. 1969 June 09. (Box 26)
    青山学院大学社会主義学生同盟.
  - はじめに: 69年4・28沖縄闘争へ同盟7回大会の発生. (Box 26)
  - 4・28闘争と同盟指導の実践的総括. (Box 26)
  - のろし: 改憲阻止闘争機関紙. No. 12. 1965 Aug. 25. (Box 26)
  - 安保反対・平和と民主主義自治会連合の結成決議(案). (Box 26)
  - 全共関にとって大衆とは何か? 冬野春雨. (Box 26)
  - 入管闘争中間総括 - 入管闘争の全人民的推進. (入管闘争資料) (Box 26)
    東外大社会主義学生同盟.
  - Newspaper clippings in envelope, 1962-1963
    Original order and housing retained.
    - きょうから東独党大会・ [ベルリン] 柔軟か. 1963 Jan. 15. (Box 26)
      毎日新聞.
    - 道は一つ平和共存. プラウダ社. 1963 Jan. 08. (Box 26)
      ソ連共産党機関紙.
    - プラウダ社説: 高姿勢に出たソ連. 1963 Jan. 08. (Box 26)
    - Khrushchev 演説の内容: 中共との対決回避. 1963 Jan. 17. (Box 26)
    - 社会主義の網領とドイツ社会主義統一党の歴史的任務. 1963 Jan. 17. (Box 26)
      アカハタ.
    - 英共産党声明: 国際共産主義運動の統一強化. 1963 Jan. 16 (Box 26)
    - 新しい年・日本共産党は訴えます. 1963 Jan. 03. (Box 26)
    - 人民日報社説全文. 1962 Dec. 18. (Box 26)
    - 社説: 中ソ論争の進展について. 1963 Jan. 21. (Box 26)
    - 東独党大会: 中共代表怒号の演説: 激しくユーゴ非難. 1963 Jan. 19. (Box 26)
      朝日新聞.
    - 民主勢力の団結・日韓会談炭鉱首切り粉砕しよう. 1962 Dec. 18. (Box 26)
    - 東独党大会: 各国党会議開け - 伍中共代表修正主義を攻撃. 1963 Jan. 19. (Box 26)
    - プラウダ社説: 平和と社会主義・共産主義運動. 1963 Jan. 09. (Box 26)
    - ソ連と国際共産主義. 8月号. 1962 Aug. (Box 26)
      中央公論.
    - "国際情勢とソ連の外交政策" Khrushchev. 2月号. 1963 Feb. (Box 26)
    - 核兵器・人間・文学 - サルトル=開高・大江会見記. 3月号 田中 良. 1963 Mar. (Box 26)
      世界.
    - 北京周報: 連共産党指導部とわれわれとの意見の相違の由来と発展 1963 Sept. 17. (Box 26)
      (日本語版) 第8 (serial, 1 issue, illustrated)
  - Sobieto Shakai Shugi Kyōwakoku Renpō Taishikan Kōhōka, 1963-1964. - ソビエト社会主義共和国連邦大使館広報課, Tōkyō.
    Set of articles originally published by the Soviet embassy in Tokyo. Topics relate to Soviet and Chinese Communist parties and their activities, and there are a few articles on Marx and Lenin.
    - 平和擁護闘争と民族解放運動 /ニコライ・スメターニン. 1963 July (Box 27)
    - ソ連の党諸組織. 中央委員会の公開状. 広報課 1963 July 14. (Box 27)
    - 現代国際共産主義運動の諸問題: 論文集. 1963 Aug. (Box 27)
    - 中国政府核実験停止條約声明 (全文) 1963 ・8・3. 広報課 1963 Aug. (Box 27)
    - 1963 年8月21日付けソ連政府声明 (全文) 1963 Aug. (Box 27)
    - 世界共産主義運動の路線: マルクス・レーニン主義の勝利. 1963 Sep. (Box 27)
      「コムニスト」1963 /11月号論文.
    - 九月一日付け中国政府声明にソ連政府声明. (全文). 1963 Sept. 11. (Box 27)
    - 北京のマルクス主義偽造者. 1964 June (Box 27)
    - 北京の分裂主義者に反対する国際共産主義運動. 1964 Aug. (Box 27)
  - 党建設者 /京浜レーニン研究会 第2号 1972 Apr. 01. (Box 27)
    政治機関紙.
  - もつぷる通信: 家族問題: 我々の見解(試案) 日本赤色救援会 1972 Apr. 21. (Box 27)
    第9号
  - もつぷる通信: 再生への道 (1) - 敗北を越えて. 1972 May 21. (Box 27)
    第10号
  - 絆 (Kizuna): 血縁的・家族的愛の絆・人民愛の絆 1972 June 04. (Box 27)
    No. 2.
  - 革命通信: 三里塚侵略反革命空港[開港] 爆砕. 1978 Aug. (Box 27)
    号外.
  - 国際革命文庫 I: 第四インターナショナルの網領・規約 国際通信社. 1969 Feb. (Box 27)
  - 連合赤軍と我々: 獄中書簡集. 人民救援会. (Box 27)
  - 不死鳥作战: 獄中通信・公判報告 No. 2. [よど号ハイジャック斗争] 川島 宏. もつぷる社. 1972 Feb.25 (Box 27)
    裁判斗争支援委員会.
  - 再生に向け・ 共産主義者同盟・赤軍派. その 1. 1972 Apr. (Box 27)
  - 赤報: 連合赤軍の斗争に対する我々の態度. 1972 Mar. 23. (Box 27)
    特別号.
  - デイゴの花 第9号 その勝利を屈辱へ! 1969 Apr. 10. (Box 27)
    二・四不発ゼネストと二・四八の展望
  - ハリコの虎を撃て! 塩見考也 ” アピール”. 1970 (Box 27)
    大薩摩破防法裁判斗争支援委
  - われわれの闘いの出発にあたって. 小野田襄二. 1969 Oct.13. (Box 27)
    遠くまで行くんだ編集委員会
  - われら遠方より来たりて遠方にさる-大薩摩斗争今日的意義. 影丸. (Box 27)
  - 四回委決定と九回大会への我々の態度. (Box 27)
  - 七0年代階級闘争の革命的戦術とは何か. 英(はなぶさ) 仁. (Box 27)
  - 太田-岩井ラインの成立と民同労働運動の確立 (スケジュール闘争) (Box 27)
  - 赤軍派同志への私の自己批判. 阪本 均. 1969 July 19. (Box 27)
  - 安保・沖縄斗争をヤルタ・ポツダム体制打倒の斗争とせよ. 1969 Apr. 28. (Box 27)
    第四インターナショナル.
  - 国民の力で沖縄返還を! (Box 27)
    沖縄返還要求国民大会連絡会議
  - 4・27-28 立川基地実力封鎖闘争に起とう! (方針案) (Box 27)
  - 人を殺す黒い悪魔でていけ! 4・28 沖縄斗争総決起. (Box 27)
    けやき反戦行動委員会.
  - 反戦ニユース: 四・二八午後五時新橋駅に結集せよ. 1969 Apr. 28. (Box 27)
    反戦青年委員会.
  - 東村山 反戦ニユース No. 2 1969 Apr. 26. (Box 27)
  - 沖縄奪還争に結集せよ!.日米強盗同盟の頭目: 小市民雄. (Box 27)
    佐藤首相の官邸粉砕.
  - 4・28 沖縄奪還労学 十万の力で首都制圧・官邸占拠. 全学連・中核派 (Box 27)
    28日3時新橋駅総結集.
  - 沖縄奪還・安保粉砕. 4・25三多摩反戦集会. (Box 27)
  - 羽田・佐世保救援ニユース No. 3. 1969 Feb. 07. (Box 27)
    羽田統一弁護団結成.
  - 破防法と革命的左翼の任務. 梶村憲一郎. (Box 27)
  - 資本制社会における[大学]. (Box 27)
  - 1.16豊島区役所攻撃に起て! 1971 Jan. 16. (Box 27)
  - 三里塚・沖縄闘争実行委員会結成へのアピール. (Box 27)
    5・15三里塚-沖縄闘争実行委員会準備会
  - 三崎町(5・13日大法)-駿河台叛乱革命を暴力へ. (Box 27)
  - 朝鮮危機を内乱へ!70年安保斗争と朝鮮問題. (Box 27)
    京都大学全学共闘会議.
  - 三里塚・沖縄斗争勝利総決起集会結集せよ! (Box 27)
    三里塚・沖縄闘争実行委員会
  - 三崎町叛乱に呼応し駿河台叛乱を克ち採る!! (Box 27)
    全国の総叛乱しを!!
  - 4.19社学同新入生歓迎集会へ結集せよ! 松本礼二. (Box 27)
  - 安保粉砕・日帝打倒, プロレタリア独裁樹立・6/14集会基調報告 (Box 27)
    Memo.
  - 全国全共闘を世界革命戦争, 武装ソビエト運動の機関へ. 共産/社会主義学生同盟 (Box 27)
  - 六O/七O年代階級斗争と我々の出発点. (弟一章) (Box 27)
  - 11月沖縄国政参加実力阻止へ. 社会主義学生同盟 Oct. 21. (Box 27)
  - 日和見官僚集団=戦旗派解体, 同盟七O年の前衛再建せよ! 松本礼二. (Box 27)
  - 七O年階級斗争と反帝統一戦線. 1967 Oct. 08. (Box 27)
  - 蜂起・戦争の陣型を整え,革命の軍隊へ結集せよ! ! 共産主義者同盟. 1971 Jan. 11. (Box 27)
    鉄の戦線派.
  - 共同体記の新たな構築に向けて(1). (Box 27)
  - 闘争試記 1 1970 Nov. (Box 27)
    神奈川地区共闘.
  - 通信 (仮題) 日本共産主義青年同盟(準) No. 7 1966 Sept. 30. (Box 27)
    No. 7
  - 通信 (仮題) 日本共産主義青年同盟(準) No. 8 ・9. 1967 Apr. 15. (Box 27)
    No. 8 ・9.
  - アンパン(安反) 創刊号 70’6.7 (Box 27)
    Anti アンポ推進委員会 (仮称)
  - 全世界を獲得する為に. [創刊号] (Box 27)
    東外大社会主義学生同盟 June
  - 戦士 2号 10・9-23 全学政治ストライキ総括戦線再編強化. 1970 Oct. 26. (Box 27)
  - 弟二章: 労働総合の問題 (Box 27)
  - 入管闘争中間総括 付・入管闘争資料 (Box 28)
    Note: 東外大社会主義学生同盟.
  - 神津共同体記批判問われている党の措定. (Box 28)
  - 党の発想とは何か -党内記争の方法的前提. (Box 28)
  - 弟二章: プロレタリアとその党. (Box 28)
  - 弟二章: 党の歴史的展開. 文章つづく. (Box 28)
  - 社会主義理論研究会のための提案. (Box 28)
  - 軍縮斗争前進と共産主義青年同盟の任務 -- または 川田 洋. 1963 Dec. 22. (Box 28)
    Note: スターリンの亡霊の復活.
  - 46='63 11・7 革命記念集会. 1963 Nov. 07. (Box 28)
    KJB= 日本共産主義青年同.
  - 中核形成のためのよびかけにあたって. (Box 28)
    その外部的・内部的要因.
  - 新しい歴史規定としての新しい帝国主義. (Box 28)
    世界革命の現過程としての七O年闘争.
  - 平民学連: 全日本の学友団結 7月全国学生集会. 1963 July 16. (Box 28)
    基調報告.
  - 社労同通信 No. 1 社会主義学労働者同盟 1967 Mar. 01. (Box 28)
  - 社労同通信 No. 2 社会主義学労働者同盟 1967 Mar. 20. (Box 28)
  - 社労同通信 No. 5 社会主義学労働者同盟 1967 Apr. 05. (Box 28)
  - 創れ未来を. 全面 核停・完全軍縮を目指し前進しよう 号外. 日本共産主義青年同盟 (Box 28)
  - 創れ!未来を No. 4 日本共産主義青年同盟 1968 Apr. 25. (Box 28)
  - 創れ!未来を 号外. 1963 May 28. (Box 28)
  - 新しい前進 No.19 日本共産主義青年同盟 1963 Sept. 27. (Box 28)
    同盟教育大学支部/機関誌
  - 新しい前進. No.20 -教大支部 [ 軍縮ゼミ] と[革命記念集会]. 日本共産主義青年同盟 1963 Oct. 30. (Box 28)
  - コムソモール. 軍縮ゼミナール・モスクワ大会. 特別号 日本共産主義青年 1963 Nov. 01. (Box 28)
  - 革新の世代 No.1 創刊にあたって 1962 Nov. 30. (Box 28)
  - 革新の世代 No.5 科学と文化の砦 日本共産主義青年同盟 1963 Oct. 15. (Box 28)
  - 群列 No.2 マルクス主義を学ぼうとする友 へ. 共産主義青年同盟 1964 Jan. 10. (Box 28)
  - ポラリス原子力潜水艦とは. (Box 28)
  - 青年学生運動情報 第5号 青年学生運動. 革新会義 1962 Oct. 23. (Box 28)
    8/17-19 於広島
  - 七月全国学生集会. 速報 (Box 28)
  - 大会宣言: 全国自治会代表者会議. Oct. 31. (Box 28)
  - 日韓条約による軍事的側面 (註) 理大全学斗争委員会. 1962 Aug. 11 (Box 28)
  - 日韓条約批准阻止斗争に決起. (Box 28)
  - 日本共産労働党宣伝パンフ. 栗木伸一. 社会科学研究会. 1962 May 30. (Box 28)
  - 総括 安保斗争の歴史的意味. (Box 28)
  - 号外 -- 若きプロレタリヤ 共産主義青年同盟 (Box 28)
    都学連再建大会を斗う大会へ!!
  - ひきつずき団結を固め, 闘いを進めよう! 早大全学連連絡会議 (Box 28)
    商学部総実行委員会.
  - 学費値上げ反対! 弟一商学部総実行委員会 1966 Apr. 09. (Box 28)
  - 早大東学館 斗争支援全都集会に結集しよう! 早大東学館支援全都集会実行委員会 Apr. 09. (Box 28)
  - 大学管理制度改惡反対全国学生共斗会議についての経過報告 July 08. (Box 28)
    東京大学教養部学生自治会.
  - 大学管理制度粉砕・全国学生共斗会議への招請状. (Box 28)
    東京大学中央委員会.
  - 大学管理制度改革関係資料集. 1963 Jan.21. (Box 28)
    横浜市立大学大管制反対実行委員会
  - 書記局通達 No.14 原潜艦を国民的政治焦点とせよ! 統一社会主義同盟 1963 Oct.18. (Box 28)
    東京都学生委員会書記局
  - 書記局通達 軍縮ゼミに関する問題提起. 共産主義青年同盟 1965 Sept. (Box 28)
  - 大学の自治・学生の自治・学館の自治. (Box 28)
  - 明大新聞学闘争の飛躍のために. 学生会中央執行委員会 (Box 28)
  - ニユース青年 No.8 日本共産主義青年同盟. 立教大学支部. 1963 Oct. 21. (Box 28)
    立教大学支部機関誌.
  - 弟五回共青都総会への提案 1963 May 24. (Box 28)
  - 共青・弟五回都総会の開催について. 等等力 考一. 共産主義青年同盟(準) 1963 May 09. (Box 28)
    東京都委員会.
  - 革新の世代. No. 4 共産主義青年同盟 1963 Sept.17. (Box 28)
    慶應義塾大学支部機関誌.
  - 全国会議の開催ついて. よびかけ. 共産主義青年同盟 (Box 28)
    青年学生運動革新革会議委員会
  - 東京共青 学生通信 No. 4 学生支部代への討議資料 東京共青学対部 1963 Mar. 14. (Box 28)
  - 青年学生運動革新会議 弟三回全国委員会決議. (Box 28)
  - 軍備全廃と恒久平和のために - 全世界の人民と共に闘う. (Box 28)
    八・五学生平和集会対案.
  - 現代革命 No. 7 統一共産同盟指導委員会 1966 July 23. (Box 28)
    機関誌.
  - 現代革命 No. 9 統一共産同盟指導委員会 1966 Nov. 23. (Box 28)
  - 沖繩奪還 第二版 前進社出版部 1969 Feb. 15. (Box 28)
  - 平和のための波状攻撃/ よびかけ 1963 Sept. 12. (Box 28)
    早大学生委員会
  - 核停協定を前進平和の創造 !! 日本共産主義青年同盟. (Box 28)
  - 大学の自治と学問の自由を保護. ・ 東大ポポロ事件 (Box 28)
  - 共青弟四回都総会案 (Box 28)
    都委員会.
  - 日本共産党七中総への批判. 荒川 亘. 社会主義学労働者会議 (Box 28)
  - 战闘 No. 36 原潜連退!! 共産主義青年同盟 1966 June 01. (Box 28)
  - 機動隊の弾圧を粉砕して正面ゲートへ. June 01. (Box 28)
    マルクス主義学生同盟(中核派)
  - 教育学習部 通信 Oct. 16. (Box 28)
    革命記念集会への学習.
  - 松川の勝利を祝して. 努力への介入をはかろう. 日本共産主義青年同盟 (Box 28)
  - Bulletin No. 1 平和共存と世界革命の理論. 日本共産主義青年同盟 (Box 28)
    法大支部平和グループ
  - 新しい世代 平和友好祭・モスクワ平和大会. 機関誌. 共産主義青年同盟 1962 Oct. 05. (Box 28)
    共産主義青年同盟都委員会.
  - 東京ニユース. 第八号 クリスマス島核実験反対. 1962 Apr. 09. (Box 28)
  - 思想活動部報 No. 3 戦後勞働運動史の問題点 長谷川 浩. 1962 July 18. (Box 28)
    社会主義革新準備会
  - 軍縮と平和への新しい斗争を. 日本共産主義青年同盟 1963 Sept. 20. (Box 28)
    慶應義塾大学支部.
  - 招請状 日韓会談阻止・全国学生の統一行動のための - 東京都学連執行委員会 1963 Apr. 19. (Box 28)
    東京都自治会代表者会議への.
  - *共青学習シリーズ* 弟3集 青年問題資料集 日本共産主義青年同盟 1963 June 09. (Box 28)
  - 社会主義革新運動準備会 趣意書・ 会則 (Box 28)
  - 文学部定例学生大会議案 1964 年度春期 1964 May 22. (Box 28)
  - 青年学生運動革新会議 弟三回全国委員会決議. (Box 28)
  - はじめに. 大学管理制度改革 (Box 28)
  - 弟2回 日本共産主義青年同盟 拡大全国委員会. (Box 28)
    プログラム.
  - 共産党・労働者党の国際的統一. 1969 年5月号 1963 May. (Box 28)
    日本版脱落論文.
- Newspaper articles, 1971-1977, (1 box)
  Clippings or partial issues taken from one newspaper. Volume numbers for each issue are given. Arranged in date order.
  - 民族統一新聞 (Minzoku tōitsu shinbun): 在日韓国系・韓国民主化・反朴 発行所: 東京都-大阪市 (Box 29)
    - 社会参与を通じた学生運動 任重彬氏論文 上 任重彬. 1971 Mar. 21. Vol. 73 (Box 29)
      任重彬=梶井基次郞 (Kajii Motojirō )
    - 社会参与を通じた学生運動 任重彬氏論文 下 任重彬. 1971 Apr. 01. Vol. 74 (Box 29)
      大統領選挙…4/27に決まる
    - 朴政権はどこへ行く? 1973 Feb. 21. Vol. 136 (Box 29)
    - 朝高校生への迫害に怒り. 1973 June 25. Vol. 146 (Box 29)
      青年論壇 (韓社研)
    - 南北共同声明の一周年を迎えて. 1973 July 11. Vol. 147 (Box 29)
    - 共産圏に門戸解放/ 国際学術会議. 1973 July 21. Vol. 148 (Box 29)
      金総理が強弁
    - 民民統の 学習会に参加して. 1973 Aug. 05. Vol. 149 (Box 29)
      在日韓国青年学生の手記
    - 金大中氏さらわれる: 白昼に公然と東京九段のホテルから. 許 学寿. 1973 Aug. 21. Vol. 150 (Box 29)
      青年論壇: 情報政治に強い怒り: 金大中氏事件に接して
    - 金大中氏のソウル連行と自宅監禁. 宮崎繁樹. 1973 Aug. 22. Vol. 151 (Box 29)
      朝鮮統一問題資料集 - 朝鮮問題理解の原点 (明大教授)
    - 金大中氏事件の波紋: つひに南北関係を揺さぶる. 1973 Sept. 01. Vol. 152 (Box 29)
    - 実り豊かな一大労作 - 南北朝鮮の統一 猪俣浩三. 1973 Sept. 11. Vol. 153 (Box 29)
      朝鮮統一問題資料史 (日本アムネステイ理事長)
    - 弟28回国連総会開く: UNCURKの解体. 1973 Sept. 21. Vol. 154 (Box 29)
      主張: 朝鮮民族の悲観と国連.
    - 韓国学生が反朴デモに立つ: 金大中氏事件の真相解明を要求. 1973 Oct. 05. Vol. 155 (Box 29)
    - ソウル大が同盟休校に: 反朴の気運さらに燃えひろがる. 1973 Oct. 15. Vol. 156 (Box 29)
      反朴デモ -韓国学生たち/ソウル法大 (photo)
    - 反朴闘争を継続する!: 不退転の決意表明 - ソウル大生. 1973 Nov. 01. Vol. 157 (Box 29)
    - 国連の朝鮮問題討議 南北代表が参加. 1973 Nov. 11. Vol. 158 (Box 29)
      南北政府の覚書
    - 韓国学生の反朴デモ激化: ソウルの14大学が相次ぎ決起. 1973 Nov. 21. Vol. 159 (Box 29)
      主張- 韓国の民主化 対話再開
    - 七・四精神の国際的勝利 - 弟28回国連総会決議をみて 前韓民自党幹部KI. 1973 Dec. 01. Vol. 160 (Box 29)
      主張 南北共同声明を支持
    - 勢力が総攻勢の構え - 時期と方法. 1973 Dec. 11. Vol. 161 (Box 29)
    - 反日救国の闘い先鋭化: 韓日閣僚会議に断固反対. 1973 Dec. 25. Vol. 162 (Box 29)
      日本大使館に波状デモ
    - 決定的闘争で主体的統一祖国へ. 1974 Jan. 11. Vol. 163 (Box 29)
      主張 - 維新粉砕闘争の高まり
    - 朴 独裁が最後の賭け: 韓国民の孤立化ねらう. 1974 Jan. 21. Vol. 164 (Box 29)
      外国特派員も閉じ込め - 駐韓日本記者に照準
    - 民主勢力が果敢な抵抗: 朴政権の緊急処置下で 1974 Feb. 01. Vol. 165 (Box 29)
      地下で改憲運動継続 - 維新体制
    - 青年論壇 - 日韓民主連帯を求めて: キ-セン観光に反対 松岡洋子. 1974 Feb. 11. Vol. 166 (Box 29)
      朴政権の強権発動は裏目に: 1・8 緊急処置
    - 反共のジンゴイズム [緊急処置]合理化. 1974 Mar. 01. Vol. 167 (Box 29)
      朴政権各地演出
    - 青年論壇 -韓国女性の人権を犯す 李陽子. 1974 Mar. 11. Vol. 168 (Box 29)
      米日が露骨なテコ入れ: [緊急処置]下の朴政権に
    - 南北関係が嫌悪に: 北側への反感. 1974 Mar. 21. Vol. 169 (Box 29)
    - [朴烈]における民族と人間究明: 日本天皇への爆弾意志道程3 金一勉. 1974 Apr. 21. Vol. 171 (Box 29)
      民民統が集会とデモ: [4・19革命]14週年紀念
    - [朴烈]における民族と人間究明: 日本天皇への爆弾意志道程5 金一勉. 1974 May 05. Vol. 172 (Box 29)
      韓国言論界が朴政権と対決
    - 韓国に高まる反日の世論: 形をかえた新たな反朴闘争. 1974 May 11. Vol. 173 (Box 29)
      朴政権支える日本に照準
    - 書評 -戦後の朝日関係を明快する: 戦後朝日関係史 高峻石. 1974 May 21. Vol. 174 (Box 29)
      朴政権に強い抗義: 京都総会が韓国決議案を採択
    - 南北共同声明の早期実現を: 朝鮮統一問題資料史を読み返す 李千秋. 1974 June 11. Vol. 175 (Box 29)
      民主勢力の壊滅ねらう朴政権 -民青学連事件で起訴
    - 青年論壇 -民族民主権利を奪う: 政治活動の規制-名目 韓明哲. 1974 June 21. Vol. 176 (Box 29)
      破局に向う朴政権
    - 朴政権が暗黒の殺人裁判: 金芝河氏ら14名死刑 日本人2名は20 年. 1974 July 21. Vol. 178 (Box 29)
      民青学連事件で軍裁判決
    - 朴大統領狙撃される: 光復節式典で陸夫人が死去 朴徳万. 1974 Aug. 21. Vol. 180 (Box 29)
      在日同胞反朴強化: 朴大統領狙撃に思う
    - 新民党が反朴強める: 金泳三を総裁に 朴東雷. 1974 Sept. 01. Vol. 181 (Box 29)
      時論: 李栄根一派の反民族策動を俳す
    - 人権民主への重大な挑戦: 椎名特使の訪韓を糾弾して: 民民党が時局声明. 1974 Sept. 21. Vol. 182 (Box 29)
    - 拘束学生と政治犯の釈放を. 1974 Oct. 01. Vol. 183 (Box 29)
      海外同胞運動の意義: 日本の政策
    - 維新憲法の改正を求めて 朴東雷. 1974 Oct. 11. Vol. 184 (Box 29)
      時論 :日本[左派]猿まね: 対日隷属の象徴的現象
    - 改憲運動進む: 全知大学にデモ波及 李千秋. 1974 Oct. 21. Vol. 185 (Box 29)
      民族統一戦線結成: 南北共同声明履行
    - 青年論壇: [反日・民主]伝統築く 金一勉. 1974 Nov. 01. Vol. 186 (Box 29)
      改憲運動エスカレート
    - 改憲運動...最後の追込み“フォード訪韓”迫る中で 朴南海. 1974 Nov. 11. Vol. 187 (Box 29)
      時論: 国連朝鮮問題討議ひかえて
    - フォード大統領訪韓 -韓米安保再確認. 1974 Nov. 25. Vol. 188 (Box 29)
      韓日関係修復の動き フォード歴訪契機に
    - 改憲を求めて[国民宣言] 1974 Dec. 05. Vol. 189 (Box 29)
      主張 - 韓日関係新たな展開 -三木新政権誕生に際して
    - 国連朝鮮問題タナ上げに - 変らぬ朴政権の 窮状. 1974 Dec. 21. Vol. 190 (Box 29)
    - 韓国民主化で祖国統一促進を: 滅亡の道急ぐ朴政権. 1975 Jan. 11. Vol. 191 (Box 29)
      新年号
    - 東亜日報の闘争: 韓国言論界が総決起 南玄明. 1975 Jan. 21. Vol. 192 (Box 29)
      青年論壇: 激しく民主化を希求
    - [ 国民投票]のボイコットを: 民主勢力闘争の改憲闘争勝つ!! 朴東雷. 1975 Feb. 01. Vol. 193 (Box 29)
      時論: 反民俗分子のたわ言: 朝日ジャーナルの反論を読で
    - 民主回復への闘争強化: 朴政権の[ 国民投票]はペテン 韓明哲. 1975 Feb. 15. Vol. 194 (Box 29)
      青年論壇: 主体的民族史開拓: 日帝支配下で光明放つ
    - [緊急措置]の拘束者釈放: 朴政権事実上の降伏 朴東雷. 1975 Feb. 21. Vol. 195 (Box 29)
      時論: 東亜日記記者の手記を読んで
    - 不滅の光を放つ三・一節 李千秋. 1975 Mar. 01. Vol. 196 (Box 29)
      誰のために鐘は鳴る
    - [国家冒涜罪] をデツチ上げ: 野党を疎開してだまし打ち採決 中川信夫. 1975 Mar. 21. Vol. 197 (Box 29)
      書評 - [夜の沈黙に自由の鐘] - 民主化運動
    - 各戦線で奮闘する民主勢力: 本格的兆候示す学生運動. 1975 Apr. 01. Vol. 198 (Box 29)
    - 朴政権は末期症状: 学生デモが火を噴く 1975 Apr. 11. Vol. 199 (Box 29)
      高麗大を強制閉鎖
    - 統一革命へ向う韓国民衆: 維新独裁打倒で四月革命完遂を. 1975 Apr. 21. Vol. 200 (Box 29)
      第200号 - 読者への感謝
    - [統一革命党在日韓国人連帯委] 結成さる. 1975 May 01. Vol. 201 (Box 29)
      宣言・網領・談話文・呼訴文
    - 韓・米・日 反共体制再編に狂奔. 1975 May 11. Vol. 202 (Box 29)
      カンボジア・ベトナム解放にあわて
    - 統革党連帯委の時局見解: 民主政権樹立へ 許学寿. 1975 May 21. Vol. 203 (Box 29)
      青年論壇: ベトナム解放とわれわれ
    - 高麗大の激しいデモ / Photo document 1975 June 01. Vol. 204 (Box 29)
    - 韓・米・日 戦争策動に狂奔 金一勉. 1975 June 11. Vol. 205 (Box 29)
      書評: [日本人と韓国人] 複雑な韓日関係解明.
    - 米日の援助反朴運動封殺狙う. 1975 June 21. Vol. 206 (Box 29)
    - 祖国統一へ大前進: 8・15 解放30年を迎え 金芝河. 1975 Aug. 15. Vol. 210 (Box 29)
      [良心宣言] 獄中から
    - 統革党との連帯強化 - 解放30年. 1975 Aug. 25. Vol. 211 (Box 29)
      統革党 - 記念講演会
    - 連日の弾圧裁判強行. 1975 Sept. 12. Vol. 213 (Box 29)
      金大中氏らに重刑求刑
    - 新たな闘争高揚: 民民統が大坂で開催 1975 Oct. 05. Vol. 214 (Box 29)
      国連と祖国祖国統一 上
    - 朝鮮労働党創立30周年大会開かる. 1975 Oct. 15. Vol. 215 (Box 29)
      国連と祖国祖国統一 中
    - 大詰め迎えた国連: 北支持案可決は必至. 1975 Oct. 25. Vol. 216 (Box 29)
      国連と祖国祖国統一 下
    - 朴政権 - 留学生スパイ団事件を捏造. 1975 Nov. 25. Vol. 218 (Box 29)
    - 民主化闘争各界で高まる: 愛国学生達決起 1975 Dec. 11. Vol. 219 (Box 29)
    - 母国留学生弾圧許すな ! 朴政権スパイ団捏造抗議高まる. 1975 Dec. 25. Vol. 220 (Box 29)
    - 人権侵害を糾弾し: 女性バス車掌抗議割腹. 1976 Jan. 15. Vol. 221 (Box 30)
      現代版奴隷商人の朴正煕: 隷属的軌道修正して
    - 反朴祈祷会が再開へ. 1976 Feb. 01. Vol. 222 (Box 30)
    - 生活できる賃金を - 韓国日報労働者決起. 1976 Feb. 21. Vol. 223 (Box 30)
    - 緊急措置- 維新体制撤廃せよ! 1976 Mar. 11. Vol. 224 (Box 30)
      民主救国宣言を発表:金大中氏ら十二名連名で内外に強い反響
    - 民主闘争高まる, 反朴ビラも大量に撒布. 1976 Mar. 21. Vol. 225 (Box 30)
      青年論壇: 現代版奴隷商人の朴正煕
    - 民主救国宣言事件 - 金大中氏らを記訴. 1976 Apr. 11. Vol. 226 (Box 30)
      金芝河氏の公判開かる
    - 四月革命16周年 - 統革党連. 1976 Apr. 25. Vol. 227 (Box 30)
      朴独裁打倒決意
    - ファツシヨ裁判やめよ: 民主救国宣言事件開かれる. 1976 May 15. Vol. 228 (Box 30)
    - 反朴独裁は国民の権利: 民主人士ら法廷で闘う. 1976 June 01. Vol. 229 (Box 30)
    - 民主人士, 果敢に法廷闘争. 1976 June 15. Vol. 230 (Box 30)
      金芝河氏4回公判, 金芝河氏5回公判
    - 金大中氏ら四人が陳述: 権末子士らが朴政権糾弾. 1976 July 01. Vol. 231 (Box 30)
      金芝河氏5回公判
    - 民主回復は死活問題. 1975 July 15. Vol. 232 (Box 30)
      民主救国宣言 - 8・9回公判
    - 大民族会議開催のため: 実務者会議を提起. 1976 Aug. 01. Vol. 233 (Box 30)
      祖国統一民民主義戦線
    - [青脈]論説 - 親米路線の終着駅 3 朴正煕. 1976 Aug. 15. Vol. 234 (Box 30)
      統一革命党機関誌
    - 反米・反朴闘争の国際的強化:統革党連帯委が時局声明 田京植. 1976 Sept. 01. Vol. 235 (Box 30)
      青年論壇: 反共から連共への転換を
    - 米国は戦争挑発をやめよ: 朴政権臨戦化進める. 1976 Sept. 15. Vol. 236 (Box 30)
    - 金大中氏の救出を 劉成浩. 1976 Oct. 01. Vol. 237 (Box 30)
      [青脈]日帝による民族語抹殺策動
    - ソウル大生三百名がデモ: 維新独裁打倒呼ぶ. 1976 Nov. 01. Vol. 238 (Box 30)
    - 駐韓米軍徹収問題に - 日本政府が横ヤリ 1976 Nov. 25. Vol. 239 (Box 30)
    - ソウル大生が維新打倒に決起. 1976 Dec.10. Vol. 240 (Box 30)
      朴正煕の不正を満天下に告発する!
    - 12・8ソウル大デモ: 高麗, 廷世大も連帯. 1976 Dec. 25. Vol. 241 (Box 30)
      金大中氏ら獄中断食
    - 統一革命党の旗の下に:反ファツシヨ民主闘争の一大前進を. 1977 Jan. 15. Vol. 242 (Box 30)
      朴政権崩壊の寸前に
    - 南北政治協商会議を開こう: 統革党が支持声明. 1977 Feb. 01. Vol. 243 (Box 30)
    - 1・25救国方案: 国内外一大反響 1977 Feb. 15. Vol. 244 (Box 30)
      支持, 共感の声強まる
    - 統革党連帯委時局時局講演会開く. 1977 Mar. 05. Vol. 245 (Box 30)
      米軍徹退・救国方案実現訴える
    - 民主闘争, 各界で火噴く:救国憲章・労働者人権宣言. 1977 Apr. 01. Vol. 246 (Box 30)
      統一革命党在日韓国人連帯委員会
    - 救国憲章署名運動 - 学生運動が再燃化へ. 1977 Apr. 20. Vol. 247 (Box 30)
    - 各界の闘争を強めよう- 朴政権退陣叫び街頭デモ. 1977 May 05. Vol. 248 (Box 30)
      救国憲章署名運動
    - 英文パンフを発行 - 統革党連帯委 -. 1977 May 20. Vol. 249 (Box 30)
      ' Korean Revolution and Reunification'
    - 国内対策でも汲々: 米国におし切られた協議 1977 June 15 Vol. 250 (Box 30)
    - カ-タ-政権 二つの朝鮮を策動. 1977 July 05. Vol. 251 (Box 30)
    - 反帝反独裁聖戦に総決起しよう- 韓日軍事一体化促し. 1977 July 20. Vol. 252 (Box 30)
      統革党中央委が全主衆にアピール
    - カ-タ-政権 公約違反の徹退政策:二つの朝鮮を露骨に策動. 1977 Aug. 15. Vol. 253 (Box 30)
    - カ-タ-政権 海・空軍力の強化・韓国軍増強. 1977 Sept. 05. Vol. 254 (Box 30)
      朴政権の片棒 かつぐ李哲承の反動的役割
    - 愛国主義の再吟味 上 孫鐘城. 1977 Sept. 25. Vol. 255 (Box 30)
    - ソウル大生千名デモ -政治犯釈放, 放緊急措撤廃叫ぶ 孫鐘城. 1977 Oct. 10. Vol. 256 (Box 30)
      愛国主義の再吟味 下
    - 延世大4千名立つ 朴独裁打倒を宣言. 1977 Oct. 25. Vol. 257 (Box 30)
    - 各界で燃える闘いの炎:生存権闘争, 民主化の隊列拡大へ. 1977 Nov. 10. Vol. 258 (Box 30)
      ソウル大, 梨花大で闘争続く
- Newspapers, 1959-1979, (6 boxes)
  Whole issues of newspapers or clippings. Articles of individual interest are listed below, arranged in chronological order within each of their publication's title.
  - 戦旗 (Senki): 共産主義者同盟機関紙. (Box 31)
    - 11・27佐藤内閣実力打倒に全力を! 1966 Nov. 15. (Box 31)
      ベトナム侵略阻止, 公共料金値上反対, 一時金実力獲得!
    - 4・26, 27, 28 国際反戦・沖縄ゼネストで侵略・抑圧・反革命と対決し. 1968 Apr. 25. (Box 31)
      防衛庁・政府中枢権力を攻撃.
    - 首相官邸突入へ全国総結集せよ. 1968 Nov. 01. (Box 31)
      安保弟一波: 全国戦争騒乱罪をはねのける.
    - 佐藤帝国主義政府打倒 4・28安保沖縄政府中枢攻撃. 1969 Mar. 14. (Box 31)
      70年安保粉砕 - 革命的戦闘部隊-共産主義青年同盟結成準備会-.
    - 全学連臨時20回大会反帝統一戦線創出の礎. 1969 Mar. 28. (Box 31)
    - 全学連臨時20回大会 86大学, 106自治会闘争委, 1800余名が結集. 1969 Apr. 04. (Box 31)
      安保粉砕/ 3・30三里塚.
    - 4・28帝国主義政府中枢占拠めざし. 1969 Apr. 11. (Box 31)
      共産主義青年同盟政治集会.
    - 4・28政府中枢 - 霞が関占拠へ. 1969 Apr. 18. (Box 31)
      侵 略, 抑圧, 反に抗し, 安保NATO粉砕.
    - 号外: 4・28政府中枢占拠へ. 号外. 1969 Apr. 22 (Box 31)
    - 全国総結集 政府中枢 霞が関占拠へ. 米田隆介. 1969 Apr. 25. (Box 31)
      獄中通信: 安田戦の継承を確認.
    - 全国圧倒的な進撃! 4・28 - 沖縄. 1969 May 09. (Box 31)
    - 六月闘争-愛知訪米阻止・ 弟五回ASPAC粉砕. 1969 May 16. (Box 31)
    - 破防法・大学立法 粉砕し 訪米ASPAC阻止. 1969 May 23. (Box 31)
      医学連五百デモ: 国会・文部省・厚生省に抗議.
    - 破防法粉砕攻撃- 愛知訪米ASPAC阻止. 1969 May 30. (Box 31)
      佐藤訪米阻止.
    - ASPAC粉砕川奈現地闘争 6・13集会. 1969 June 06. (Box 31)
      ロジャ-ズ(米国務長官) 来日阻止.
    - 学園闘争勝利粉砕・日帝打倒 = プロレタリア独裁樹立. 渡辺数馬. 1969 June 13. (Box 31)
      世界革命と階級過渡期闘争.
    - 日比谷公園七万結集: 反戦・全学連. 1969 June 20. (Box 31)
    - 官公労働戦突破口切開: 安保決戦政治拠点スト. 1969 June 27. (Box 31)
    - 大学立法 粉砕・学園闘争勝利・安保 粉砕・中央権力. 1969 July 04. (Box 31)
      学園闘争勝利へ万余の昂陽!
    - 解党主義,無政府主義と闘い: 安保 闘争・日帝打倒. 1969 July 11. (Box 31)
      世界党建設の礎. 八月弟二回国際会議かちとれ.
    - 全国全共闘結成: 安保決戦の戰列強化. 1969 July 18. (Box 31)
      同盟の党形成 - 階級形成の到達点.
    - 安保NATO 反革命同盟粉砕・沖縄帝国主義 的返還策動還粉砕. 1969 July 25. (Box 31)
      7・29 ロジャ-ズ来日阻止.
    - 10月中央権力闘争へ. 1969 Aug. 08. (Box 31)
      8 ・4 大学立法 粉砕緊急闘争: 三千のデモ敢行.
    - 安保決戦・日帝打倒・世界革命戦争へ. 9月4-9日総結集. 1969 Aug. 22. (Box 31)
      共産主義青年同盟政治局.
    - 戦闘体制確立, 九月闘争安保決戦の砦に. 中村不二夫. 1969 Aug. 29. (Box 31)
      獄中通信.
    - 9.15全関東反戦武装行動隊創出せよ. 1969 Sept. 12. (Box 31)
      10月安保決戦への飛躍台.
    - 10.21を基軸に安保決戦・中央権力闘争. 1969 Sept. 19. (Box 31)
      佐藤帝国主義政府打倒.
    - 安保決戦へ総進撃: 10・7共産同政治集会/10・3全関西総決起集会. 山田宏. 1969 Sept. 26. (Box 31)
    - 羽田闘争二周年: 10・10統一行動. 1969 Oct. 03. (Box 31)
      ベトナム反戦・安保粉砕・沖縄闘争勝利・佐藤訪米阻止.
    - 10・21神田-北大阪から政府中枢抑圧へ. 1969 Oct. 10. (Box 31)
      諸党派の分解: 人民戦線左派 - ゲリラ戦派への.
    - 神田結集 - 政府中枢抑圧へ. 1969 Oct. 17. (Box 31)
      10・10明治公園に十万結集.
    - 死力をつくして安保決戦勝利の11月闘争を. 1969 Oct. 24. (Box 31)
      神田へ進撃市街戦を展開.
    - 機動隊粉砕の戦列で佐藤訪米阻止. 1969 Nov. 07. (Box 31)
      分派闘争通し高揚するアメリカ.
    - 爆弾輸送阻止(山田-三沢/横田): 12・12政治集会結集. 1969 Nov. 28. (Box 31)
      日米琉の安保闘争で粉砕せよ.
    - 12・12/15東京/大阪 政治集会結集. 1969 Dec. 05. (Box 31)
      軍団建設で反戦全共闘の再編を.